【裁判字號】    98,易,735
【裁判日期】    981231
【裁判案由】    竊盜
【裁判全文】
臺灣嘉義地方法院刑事判決               98年度易字第735號
公  訴  人  臺灣嘉義地方法院檢察署檢察官
被      告  乙○○
上列被告因竊盜案件，經檢察官提起公訴（98年度偵字第9034號
），被告就犯罪事實為有罪之陳述，本院裁定依簡式審判程序審
理，判決如下：
    主  文
乙○○犯竊盜罪，累犯，處有期徒刑壹年肆月。
    犯 罪 事 實
一、乙○○於民國95年間，因竊盜等案件，經本院分別判處有期
    徒刑8月、5月（本院95年度訴字第346號）、8月（本院95年
    度易字第275號）、拘役50日（本院95年度易字第275號），
    有期徒刑5月（本院95年度嘉簡字第1109號）、並經本院以
    96年度聲減字第534號裁定減刑並就前3罪定應執行有期徒刑
    9月又15日，後二罪減刑為拘役25日、有期徒刑2月又15日；
    又因竊盜等案件，分別經本院判處有期徒刑8月（本院96年
    易訴字第1號）、7月、3月（本院96年度訴字第190號）、7
    月、3月（本院96年度訴字第52號）、8月（本院96年度訴字
    第228號），並經本院以96年度聲減字第1732號裁定減刑並
    定應執行有期徒刑1年4月確定，上述之罪接續執行，於98年
    5月7日縮短刑期執行完畢出監。詎其仍不知悔改，意圖自己
    不法所有，於98年11月26日凌晨3時30分許，在嘉義縣溪口
    鄉美北村崙尾78之2號前，以甲○○所有之RZ一2185號自小
    貨車之電源上插著之鑰匙，發動電源而竊取該輛自小貨車及
    放置於車上之行車執照、駕駛執照各1紙、小型耕耘機1台，
    得手後，拆卸該車之2面車牌放置車上，隨即開車至嘉義縣
    大林鎮排路里善諸橋上，將小型耕耘機丟棄橋下，又於98年
    11月28日凌晨2時許，駕駛該車至嘉義縣大林鎮西結里西結
    橋上，將上述行車執照、駕駛執照各1紙、車牌2面丟棄於橋
    下，嗣於98年12月1日凌晨1時30分許，駕駛該自小貨車途經
    嘉義縣大林鎮○○里○○路822之10號前，為警發現其未懸
    掛車牌而加以攔查，因而查得上情。
二、案經嘉義縣警察局民雄分局報告臺灣嘉義地方法院檢察署檢
    察官偵查起訴。
    理  由
一、本件被告所涉犯者刑法第320條之竊盜罪，非死刑、無期徒
    刑、最輕本刑為3年以上有期徒刑之罪或高等法院管轄第一
    審案件。本院行準備程序時，被告就被訴事實為有罪之陳述
    ，經告知簡式審判程序之旨，並聽取檢察官及被告之意見後
    ，本院爰依刑事訴訟法第273條之1第1項裁定由受命法官獨
    任進行簡式審判程序。故本件簡式審判程序之證據調查，依
    刑事訴訟法第273條之2之規定，不受同法第159條第1項、第
    161條之2、第161條之3、第163條之1及第164條至第170條規
    定之限制，合先敘明。
二、上開犯罪事實迭據被告於偵訊及本院審理時坦承不諱，核與
    證人即被害人甲○○於警詢之證述相符，並有扣押書、現場
    及扣押物照片、贓物領據、嘉義縣警察局車輛尋獲電腦輸入
    單等在卷可按，參以本件係被告駕車經警當場查獲之情狀，
    足認被告自白與事實相符。本件事證明確，被告犯行堪予認
    定，應依法論科。
三、核被告所為，係犯刑法第320條第第1項之竊盜罪，又被告前
    因竊盜等案件，經本院分別判處有期徒刑8月、5月（本院95
    年度訴字第346號）、8月（本院95年度易字第275號）、拘
    役50日（本院95年度易字第275號），有期徒刑5月（本院95
    年度嘉簡字第1109號）、並經本院以96年度聲減字第534號
    裁定減刑並就前3罪定應執行有期徒刑9月又15日，後二罪減
    刑為拘役25日、有期徒刑2月又15日；又因竊盜等案件，分
    別經本院判處有期徒刑8月（本院96年易訴字第1號）、7月
     、3月（本院96年度訴字第190號）、7月、3月（本院96年
    度訴字第52號）、8月（本院96年度訴字第228號），並經本
    院以96年度聲減字第1732號裁定減刑並定應執行有期徒刑1
    年4月確定，上述之罪接續執行，於98年5月7日縮短刑期執
    行完畢出監，有臺灣高等法院被告前案紀錄表1份在卷可參
    ，其於受有期徒刑之執行完畢後5年內，故意再犯本件有期
    徒刑以上之刑之罪，為累犯，應依刑法第47條第1項規定加
    重其刑。爰審酌被告高中肄業，前有多次竊盜、施用毒品等
    不法犯行，甫執行完畢，又犯本件之竊盜案，顯毫不尊重他
    人所有權之法治概念，惡性非輕，且竊得之財物除當場查獲
    之RZ一2185號自小貨車已發還被害人外，其餘部分迄今仍下
    落不明（據被告供稱丟棄於橋下，經警帶同被告前往尋找而
    無所獲），其犯後坦承犯行等一切情狀，並審酌公訴人及被
    告科刑之意見，判量處如主文所示之刑，以示懲儆。
據上論斷，應依刑事訴訟法第273條之1第1項、第299條第1項前
段，刑法第320條第1項、第47條第1項，刑法施行法第1條之1第1
項、第2項前段判決如主文。
本案經檢察官侯德人到庭執行職務。
中    華    民    國    98    年    12    月    31    日
                  刑事第二庭    法  官  沈福財
上列正本證明與原本無異。
如不服本判決應於收受判決後10日內向本院提出上訴書狀，並應
敘述具體理由；其未敘述上訴理由者，應於上訴期間屆滿後20日
內向本院補提理由書（均須按他造當事人之人數附繕本）「切勿
逕送上級法院」。告訴人或被害人如對於本判決不服者，應具備
理由請求檢察官上訴，其上訴期間之計算係以檢察官收受判決正
本之日期為準。
中    華    民    國    98    年    12    月    31    日
                                書記官  林美足
附錄論罪法條全文：
刑法第320條第1項
意圖為自己或第三人不法之所有，而竊取他人之動產者，為竊盜
罪，處5年以下有期徒刑、拘役或5百元以下罰金

司法院資訊處製作；財團法人民間司法改革基金會備份。
